# 对外劳务合作派遣服务费收入如何确认

提问人：AB006933 时间：2017-09-27 11:50:34
陈版主好，请教个问题。我公司是一家有外派劳务资质的公司，对外派人员会收取一笔派遣服务费，这些人员在国外工作，工资等由国外公司支付，工作时间 3 年或者 5 年。现在券商和事务所认为外派时收取的这笔费用需要按 3 年或者 5 年逐月确认收入，我们认为这样会造成收入和成本的不匹配，因为招聘面试培训这些人的成本都是发生时直接计入了当期成本。请问您认为如何处理比较恰当，也符合会计准则？

回答人：chenyiwei
在 3 ～ 5 年的外派时间内，你公司还需为外派人员或者其他方面提供哪些管理和服务？这些后续服务是否另外收费，成本是否重大？
一般做法是：对收费中对应于后续外派期间内需提供的后续服务的部分予以递延，到后续提供服务时确认收入，其余部分可以在初期服务完成时（例如在外派人员获取工作签证、顺利入境目的地国家，开始工作时）确认收入。

提问人：AB006933 时间：2017-09-27 13:46:49
陈版主，我都没有想到您能这么快回复，太谢谢了。 3~5年的外派期间，有两种情况，一种是接收公司每月支付境外管理费，我们公司在境外设有专门的子公司，提供管理和服务，管理的内容主要是协调我方派出人员与接收单位之间各种问题。第二种是后续没有服务费，我们也不提供管理。只是接收单位在这个期间解雇我们的派出人员，我们公司需要继续为这些人找新的工作，没有找到工作回国的，需要退还一部分派遣费。我个人的想法是，收取的派遣费在出境时确认为当期收入，境外管理费逐月确认收入，境外人员的工资、日常支出就是对应的成本。至于回国的，退还派遣费冲当期收入（如同普通企业的销售退回）。 我 10 年前从事务所到企业工作，专业学习明显少了，现在对券商和事务所的意见（他们说合同中签订在国外工作时间，就要按这个期间分摊收入），我是不太认可的，因此向您求助，谢谢。

回答人：chenyiwei
如果后续服务费足以弥补后续服务的成本，且外派人员回国需退回派遣费的事项是偶发的且影响很小，则你的理解基本合理，但要关注你公司作为派遣服务机构，收入的确认和计量是应采用总额法还是净额法的问题。